臺灣板橋地方法院刑事判決　　　　　　　 96年度易字第606號
公　訴　人　臺灣板橋地方法院檢察署檢察官
被　　　告　甲○○
　　　　　　　　　　　4樓
上列被告因竊盜等案件，經檢察官提起公訴（96年度偵字第807
號），被告就被訴事實為有罪之陳述，經本院合議庭裁定改行簡
式審判程序，並判決如下：
    主  文
甲○○攜帶兇器毀壞門扇竊盜，處有期徒刑捌月，減為有期徒刑
肆月，如易科罰金，以新臺幣壹仟元折算壹日；扣案千斤頂壹支
、鐵橇壹支、手電筒壹支均沒收。又損壞他人之錄影帶壹支，足
以生損害於他人，處罰金新臺幣貳仟元，如易服勞役，以新臺幣
壹仟元折算壹日，減為罰金新臺幣壹仟元，如易服勞役，以新臺
幣壹仟元折算壹日。
    事  實
一、甲○○基於為自己不法所有之意圖，於民國95年12月21日上
    午6 時許，持其所有之千斤頂1 支及客觀上足為兇器之鐵撬
    1 支藉以破壞臺北縣永和市○○路129 號「百視達國際有限
    公司永和保平分公司（下稱百視達公司）」1 樓（並非有人
    居住之處所）後方之鐵門，並再持自備之手電筒1 支進入該
    公司內，竊取由該公司副理乙○○所管領之橡皮筋230 條、
    茶裏王飲料1 瓶及Haagen -Dazs冰品1 盒得手。其後甲○○
    為避免嗣後遭警方循店內之監視器所錄得之影像所查獲，另
    基於毀損之犯意，取出位於上開公司2 樓監視器內錄影帶1
    個，並以徒手扯斷之方式加以損壞（起訴書係載為：破壞該
    公司2 樓之監視錄影系統），足以生損害於百視達公司。嗣
    甲○○於同日上午6 時15分許欲行離去之際，為警當場查獲
    ，並扣得其所有之千斤頂、鐵撬、手電筒各1 支。
二、案經百視達公司訴請臺北縣政府警察局永和分局報請臺灣板
    橋地方法院檢察署檢察官偵查起訴。
    理  由
一、上揭事實，業據被告於本院審理時坦承不諱，核與證人賴文
    彥、林志諺於警詢時之證述情節相符，且有贓物認領保管單
    1 紙及現場、被告行竊所得物品（含遭被告破壞之錄影帶）
    及所持器具等照片26幀（起訴書係載為36幀）附卷足佐（本
    院卷第8 至13頁、24至36頁），並有被告自承為其所有並供
    本件竊盜犯行所使用之千斤頂、鐵撬、手電筒各1 支扣案可
    稽。從而，本件事證明確，被告竊盜及毀損犯行均堪認定。
二、按刑法第321 條第1 項第3 款之攜帶兇器竊盜罪，係以行為
    人攜帶兇器竊盜為其加重條件，此所謂兇器，其種類並無限
    制，凡客觀上足對人之生命、身體、安全構成威脅，具有危
    險性之兇器均屬之，且祇須行竊時攜帶此種具有危險性之兇
    器為已足，並不以攜帶之初有行兇之意圖為必要（最高法院
    79年度台上字第5253號判例意旨可資參照）。查本案被告行
    竊時所攜帶之鐵橇1 支，經本院核對卷附前述照片認係屬金
    屬製品，其二端或為尖錐狀、或係平面削薄之形，並經被告
    用以破壞前述處所鐵門，如用以施暴、脅迫、抵抗，依一般
    社會觀念，當足使人之生命、身體、安全受有危害，即被告
    亦於本院訊問時坦承如持鐵橇攻擊他人，的確會令人受傷無
    訛（本院卷第61頁），故無論被告主觀上有無持以傷人之意
    ，惟上開器具仍堪認為兇器無疑。又按刑法第32 1條第1 項
    第2 款所指之「門扇」係指門戶而言，乃被告既係持上開千
    斤頂、鐵橇破壞百視達公司上開處所之後方鐵門而藉以進入
    上開處所遂行其竊盜犯行，此部分所為自係涉犯刑法第321
    條第1 項第2 款、第3 款之攜帶兇器毀壞門扇竊盜罪（按刑
    法第321 條第1 項所列各款為竊盜之加重條件，如犯竊盜罪
    兼具數款加重情形時，因竊盜行為只有一個，仍祇成立一罪
    ）。此外被告以徒手扯斷之方式破壞前述錄影帶1 個，所為
    係犯刑法第354 條之毀損器物罪（起訴書雖載被告係破壞上
    開建物內之監視錄影系統，惟依證人賴文彥警詢陳述，並參
    酌卷附現場照片內容，本件被告所破壞者應僅為前開錄影帶
    1 支而已，除此之外尚無其他錄影系統亦遭破壞之資料可佐
    ，是起訴書上開內容容係誤載，附此說明）。又被告所犯上
    開二罪，犯意各別、行為互殊，應予分論併罰。爰審酌被告
    正值青壯，不思依循正軌賺取財物，竟藉兇器行竊又毀壞他
    人財物，較之一般竊盜行為情節為重，本應嚴予非難，惟審
    諸被告於犯後在本院審理時坦承犯行之態度等及其他一切情
    狀，分別量處如主文所示之刑，並就被告所涉毀損罪部分諭
    知如易服勞役之折算標準。復因被告本件犯罪時間均在95年
    12月21日，乃在96年4 月24日以前，合於中華民國九十六年
    罪犯減刑條例所定之減刑條件，爰依該條例第2 條第1 項第
    3 款規定，將其前開宣告刑分別減為有期徒刑4 月以及罰金
    新臺幣1,000 元，並依同條例第9 條規定，各諭知有期徒刑
    如易科罰金、罰金如易服勞役之折算標準。又扣案之千斤頂
    1 支、鐵橇1 支及手電筒1 個，既經被告於本院準備程序時
    自承為其所有且於行竊時所攜帶、使用之器具（本院卷第61
    頁），爰依刑法第38條第1 項第2 款之規定，併予沒收之。
三、按被告於警詢、偵查中原均否認竊盜犯行，復於本審理時自
    承本件係伊臨時起意始行竊等語（本院卷第66頁），是審酌
    其此部分所為，當與另犯之竊盜情節而經繫屬於本院（案號
    ：96年度易字第920 號）及臺灣臺北地方法院（案號：96年
    度簡字第476 號）等案件間並無實質上或裁判上一罪之關係
    ，合此說明。
四、查本件被告所犯並非死刑、無期徒刑、最輕本刑為三年以上
    有期徒刑之罪或高等法院管轄第一審案件，而其於準備程序
    進行中，被告先就被訴事實為有罪之陳述，經法官告知簡式
    審判程序之旨，並聽取公訴人及被告之意見後，本院認適宜
    改依簡式審判程序進行，爰依刑事訴訟法第273 條之1 第1
    項之規定，由本院合議庭以裁定由受命法官獨任進行簡式審
    判程序，附此敘明。
據上論斷，應依刑事訴訟法第273 條之1 第1 項、第299 條第1
項前段，刑法第321 條第1 項第2 款、第3 款、第354 條、第41
條第1 項前段、第42條第3 項、第38條第1 項第2 款，刑法施行
法第1 條之1 ，判決如主文。
本案經檢察官朱學瑛到庭執行職務。
中　　華　　民　　國　　96　　年　　8 　　月　　15　　日
                  刑事第三庭法　官  蕭胤瑮
上列正本證明與原本無異。
如不服本判決，應於判決送達後十日內敘明上訴理由，向本院提
出上訴狀（應附繕本），上訴於臺灣高等法院。
                            書記官  黃炎煌
中　　華　　民　　國　　96　　年　　8 　　月　　15　　日
附錄本案論罪科刑法條全文
刑法第321條：
犯竊盜罪而有左列情形之一者，處6 月以上、5 年以下有期徒刑
：
一、於夜間侵入住宅或有人居住之建築物、船艦或隱匿其內而犯
    之者。
二、毀越門扇、牆垣或其他安全設備而犯之者。
三、攜帶兇器而犯之者。
四、結夥三人以上而犯之者。
五、乘火災、水災或其他災害之際而犯之者。
六、在車站或埠頭而犯之者。
前項之未遂犯罰之。
刑法第354條
毀棄、損壞前二條以外之他人之物或致令不堪用，足以生損害於
公眾或他人者，處2 年以下有期徒刑、拘役或5 百元以下罰金。
